【裁判字號】    90,上訴,974
【裁判日期】    900808
【裁判案由】    公共危險
【裁判全文】
臺灣高等法院臺南分院刑事判決              九十年度上訴字第九七四號      Ｇ
      上  訴  人
      即  被  告  乙  ○  ○
右上訴人因公共危險案件，不服臺灣臺南地方法院九十年度訴字第三一六號中華民國
九十年六月十五日第一審判決（起訴案號：臺灣臺南地方法院檢察署九十年度偵字第
二四七○號），提起上訴，本院判決如左：
      主      文
上訴駁回。
      事      實
一、乙○○因與妻子離婚，心情不佳，欲尋找洩憤對象，乃於民國九十年二月十七日
    下午一時二十分許，前往臺南縣新市鄉大營村二鄰大營三十號附近、甲○○所有
    之甘蔗園旁，明知機車內含有易燃之油料，且該地點毗鄰甘蔗園與住宅區，如焚
    燒機車者，火勢將可能延燒而致生公共危險，竟仍以自備之打火機（未扣案）引
    燃其所有之車號ＵＫ－５５３號輕型機車一部，致該車完全燒燬，並延燒該甘蔗
    園之甘蔗約二十平方公尺，經附近居民發現並報警處理，始未釀成更大之危害。
二、案經臺南縣警察局善化分局報告臺灣臺南地方法院檢察署檢察官偵查起訴。
      理      由
一、訊據上訴人即被告乙○○於警、偵訊及歷審審理時，對於右揭時地，燒燬自己所
    有之輕型機車，並延燒甲○○所有之甘蔗園等情，均坦承不諱，核與被害人甲○
    ○於警訊中所陳述被害之情節相符，並有現場照片四幀、臺南縣消防局第三消防
    大隊火災報告表、火災出動觀察記錄各一紙附卷可稽。而被告明知其放火焚燒機
    車之地點鄰近甲○○之甘蔗園，火勢必將延燒該甘蔗園，猶點火燃燒機車，其有
    燒燬該甘蔗園之故意或未必故意至明。本件事證明確，被告犯行堪予認定。
二、核被告放火燒燬他人及自己所有之物，致生公共危險，所為係犯刑法第一百七十
    五條第一項、第二項之罪。被告一放火行為，同時觸犯上開二罪，為想像競合犯
    ，應依刑法第五十五條規定，從一重論以該條第一項之放火燒燬他人所有物罪。
三、原審適用刑法第一百七十五條第一項、第二項、刑法第五十五條，並審酌被告徒
    因自己心情不佳，即引火焚燒自己與他人之物，不惟侵害他人之財產權，更致生
    公共危險，危害他人身家財產性命安全，以及被告犯罪後坦承犯行之態度等一切
    情狀，予以量處有期徒刑壹年貳月。及認定被告用以點燃機車之打火機一個，因
    未扣案，為免日後執行之困難，不另宣告沒收。認事用法，核無違誤，量刑亦稱
    妥適，被告上訴意旨指摘原判決量刑過重，非有理由，應予駁回。
據上論結，應依刑事訴訟法第三百六十八條，判決如主文。
本案經檢察官許仲瑩到庭執行職務。
中    華    民    國      九十      年      八      月          八      日
                                  臺灣高等法院臺南分院刑事第四庭
                                      審判長法官  陳    義    仲
            法官  蔡    崇    義
                                            法官  徐    財    福
右正本證明與原本無異。
如不服本判決，應於判決送達後十日內向本院提出上訴狀，其未敘述理由者並應於提
出上訴狀後十日內向本院補提理由書（應附繕本)。
                                      法院書記官  王    全    龍
中    華    民    國      九十      年      八      月          九      日
附錄本案論罪科刑法條全文：
刑法第一百七十五條：
放火燒燬前二條以外之他人所有物，致生公共危險者，處一年以上七年以下有期徒刑
。
放火燒燬前二條以外之自己所有物，致生公共危險者，處三年以下有期徒刑。
失火燒燬前二條以外之物，致生公共危險者，處拘役或三百元以下罰金。


司法院資訊處製作；財團法人民間司法改革基金會備份。
